【裁判字號】    92,交聲,207
【裁判日期】    920522
【裁判案由】    聲明異議
【裁判全文】
臺灣臺南地方法院交通事件裁定                    九十二年度交聲字第二七號
    移
    受處分人    甲○○
    即異議人
右列受處分人因違反道路交通管理處罰條例案件，對於交通部公路總局嘉義區監理所
台南監理站九十二年四月一日所為之處分（原處分案號：南監五字第裁七四－Ｚ00
000000號）聲明異議，本院裁定如左：
    主  文
異議駁回。
    理  由
一、聲明異議意旨如附件聲明異議狀所載。
二、按汽車行駛於高速公路或設站管制之道路，而不遵管制之規定者，處汽車駕駛人
    新臺幣三千元以上六千元以下罰鍰並記違規點數一點，道路交通管理處罰條例第
    三十三條第一項及第六十三條第一項分別定有明文。又汽車行駛高速公路，不得
    在路肩上行駛，或利用路肩超越前車或倒車，高速公路交通管制規則第九條第一
    項第二款亦有明文。
三、本件受處分人即異議人甲○○駕駛車牌號碼三Ｓ－三八三五號自用小客車，於九
    十二年二月四日上午十一時十八分許，行經國道一號高速公路二百三十四公里二
    百公尺南向處，未依規定車道行駛而於路肩行駛，而經值勤警員當場攔停，製單
    舉發，異議人拒絕簽收等情，並有內政部警政署國道公路警察局公警局交字第Ｚ
    00000000號舉發違反道路交通管理事件通知單乙紙在卷可稽，異議人亦
    於聲明異議狀內就此亦不否認，是異議人確有於右述時、地駕車於路肩上行駛之
    行為。
四、受處分人即異議人甲○○雖一再辯稱：當日行駛路肩，是因交通部因車流量大而
    開放行駛云云。惟查，高速公路春節連續假期，交通部國道公路局及內政部警政
    署國道公路警察局，為疏解高速公路流量，於九十二年一月三十一日至九十二年
    二月五日，開放員林至西螺服務區○○道一號二一０公里至二二九點四公里）路
    段行駛路肩，並於員林交流道前豎立「開放路肩」之標誌兩面，以疏導車流，且
    於西螺交流道前（二三０公里處）及西螺交流道南向入口（二三一．二公里處）
    內、外側各豎立「禁行路肩」標誌，此外，高速公路開放路肩行駛路段係依據該
    路段流量、路況而定，並隨時透過警廣、中廣及各新聞媒體及高速公路局路況中
    心播報等情，有內政部警政署國道公路警察局第四警察隊九十二年二月二十七日
    公警國四交訴字第００九二００００六五六號函及該函附之路段禁行路肩標誌現
    場照片一幀，及九十二年五月十二日公警國四交訴字第０九二０００二一二四號
    函附九十二年一月三十日自由時報剪報影本各乙紙在卷可稽，是異議人就高速公
    路路肩開放之時段與路段應可知悉甚詳，而異議人行駛之路段路肩，並非開放路
    肩行駛之路段，是其所辯，顯不實在，不足採信。
五、綜上所述，本件受處分人即異議人甲○○確於右述時、地，行駛於高速公路，不
    遵守管制之規定，而行駛於路肩之違規行為，既堪認定，則原處分機關即交通部
    公路總局嘉義區監理所臺南監理站依首揭規定，裁處異議人罰鍰新台幣三千元整
    並記違規點數一點，於法並無不當，本件異議為無理由，應予駁回。
六、據上論斷，應依道路交通案件處理辦法第十九條，裁定如主文。
中      華      民      國      九十二      年    五    月    二十二    日
                              臺灣臺南地方法院交通法庭
                                      法  官  洪  士  傑
右正本證明與原本無異
如不服本裁定應於送達後五日內向本院提出抗告狀
                                      書記官  孫  鈴  堯
中      華      民      國      九十二      年    五    月    二十六    日


司法院資訊處製作；財團法人民間司法改革基金會備份。
